【裁判字號】    97,訴,66
【裁判日期】    970708
【裁判案由】    毒品危害防制條例
【裁判全文】
臺灣桃園地方法院刑事判決                97年度訴字第66號
公  訴  人  臺灣桃園地方法院檢察署檢察官
被      告  乙○○○
選任辯護人  蔡宏修律師
            葉民文律師
被      告  戊○○
選任辯護人  丙○○律師
上列被告因違反毒品危害防制條例案件，經檢察官提起公訴（96
年度偵字第28505 號），本院判決如下︰
    主  文
乙○○○所犯如附表一編號一至五所示之罪，皆累犯．各處如附
表一編號一至五主文欄所示之刑，沒收部分如附表一編號一至五
主文欄所示。應執行有期徒刑貳拾柒年，沒收部分如附表一編號
一至五主文欄所示。其餘被訴販賣第一級毒品罪之部分均無罪。
戊○○所犯如附表一編號三至五所示之罪，各處如附表一編號三
至五主文欄所示之刑，沒收部分如附表一編號三至五主文欄所示
。應執行有期徒刑拾貳年，沒收部分如附表一編號一至五主文欄
所示。其餘被訴販賣第一級毒品罪及販賣第二級毒品罪之部分均
無罪。
    事  實
一、乙○○○前因偽造文書等案件，經本院九十年度訴字第二○○二號刑事判決判處應執行有期徒刑八月確定；復因竊盜等
    案件，經本院九十一年度易字第一三五號刑事判決判處應執
    行有期徒刑一年四月確定；前開兩案嗣經本院九十二年度聲
    字第二六一○號裁定應執行有期徒刑二年確定。復因竊盜等
    案件，經本院九十年度易字第二四六四號刑事判決判處應執
    行有期徒刑一年二月確定；又因持有一級毒品等案件，經本
    院九十一年度訴字第四三七號刑事判決判處應有期徒刑二年
    ，並經臺灣高等法院九十一年度上易字第三一六一號刑事判
    決上訴駁回而確定。前揭各案經合併執行，於民國九十年八
    月三十一日入監執行，迄九十五年九月二十一日假釋出獄，
    原應於九十六年九月十五日縮刑假釋期滿，尚餘殘刑十一月
    二十五日。惟前揭假釋嗣經撤銷，且前開各案犯罪日期均在
    九十六年四月二十四日以前，悉合於中華民國九十六年罪犯
    減刑條例減刑之規定，故前開各案經本院以九十六年度聲減
    字第八八○○號刑事裁定各予以減刑二分之一後，所減少之
    刑期已逾前述尚未執行之殘刑，故無庸再予執行，應以減刑
    條例生效日（即九十六年七月十六日）為執行期滿之日（構
    成累犯）。
二、詎乙○○○仍不知悔改，明知海洛因及甲基安非他命係毒品
    危害防制條例第二條第二項第一款之第一級毒品及同條項第
    二款之第二級毒品，不得持有及販賣，惟乙○○○仍意圖營
    利，並分別基於販賣第一級毒品海洛因及第二級毒品甲基安
    非他命之犯意，於附表一編號一所示之時地及方式，販賣如
    附表一編號一所示之第一級毒品海洛因、第二級毒品甲基安
    非他命予丁○○一次；另於附表一編號二所示之時地，販賣
    如附表一編號二所示之第一級毒品海洛因予甲○○一次，因
    而各自取得如附表一編號一、二所示因販賣第一級毒品（附
    表一編號一包括販賣第二級毒品）犯罪所得之財物。丁○○
    旋於九十六年十月十九日下午三時十分許，在桃園縣桃園市
    ○○街一二八之一號十三樓為警查獲，並扣得丁○○於附表
    一編號一所示之時地向乙○○○購得所餘如附表二所示之海
    洛因及甲基安非他命。
三、詎乙○○○仍不知足，復於九十六年十一月初某日起僱用戊○○負責收取販賣毒品後之價款，兩人乃共同意圖營利，並
    基於販賣第二毒品甲基安非他命之犯意聯絡，由乙○○○於
    附表一編號三至五所示之時地，出售不詳數量之第二級毒品
    甲基安非他命予附表一編號三至五所示不詳姓名年籍綽號「
    猴子」、「文生」、「何泰」（均為音譯）等成年男子後，
    並由戊○○於如附表一編號三至五所示之時地向前開綽號「
    猴子」、「文生」、「何泰」等成年男子，收收回乙○○○
    出售予渠等之甲基安非他命之價款，且於同日稍後將收取如
    附表一編號三至五所示之價款（即附表一編號三所示之九萬
    五千元、編號四所示之十五萬元、編號五所示之三萬元）交
    予乙○○○，二人因而取得如附表一編號三至五所示之因販
    賣第二級毒品犯罪所得之財物。嗣於九十六年十一月二十一
    日凌晨零時四十分許，乙○○○駕駛懸掛由丁○○所提供一
    三三二－TQ號車牌之黑色賓士自用小客車搭載戊○○行經桃
    園縣桃園市○○路與富國路交叉口為警攔檢，乙○○○復持
    變造其胞兄江承明名義之駕駛執照冒名行使、應訊（所涉偽
    造文書之犯行，由檢察官另行偵辦），然遭警方視破，旋於
    該車內及乙○○○、戊○○身上查扣如附表三所示之物。
四、案經桃園縣政府警察局移送臺灣桃園地方法院檢察署檢察官
    偵查起訴。
    理  由
壹、有罪部分：
甲、程序部分：
一、按被告之自白，須非出於強暴、脅迫、利誘、詐欺或其他不
    正之方法，且與事實相符者，始得採為證據，倘被告之自白
    係出於不正之方法，而非自由意思之陳述，即其取得自白之
    程序違背上揭禁止規定，則不問自白內容是否確與事實相符
    ，因其並無證據能力，即不得採為判決基礎。故被告如對於
    自白提出非出於任意性之抗辯時，應先於其他事實而為調查
    ，最高法院九十三年度台上字第一一七○號判決意旨參照。
    經查：
（一）被告乙○○○、戊○○於本院審理時固均辯稱：伊二人於
      警詢時之供述或自白（按係指除被告乙○○○於九十六年
      十一月二十八日之警詢筆錄以外，被告二人於警詢時之陳
      述而言，蓋於檢察官偵查期間，被告乙○○○曾於該日由
      桃園縣政府警察局龜山分局偵查隊員警借提訊問，該日所
      製作之警詢筆錄，因查無錄音光碟可供勘驗，故該次之警
      詢內容，自難採為證據），係因本案查獲員警邱振庭之誘
      導，伊二人方於警詢時供稱對方為老闆或老闆之員工，被
      告乙○○○更供稱：伊於為警查獲時，曾被員警邱振庭毆
      打，導致頭、臉、手、胸部等處受傷，故伊二人於警詢時
      陳述之內容，應無證據能力云云。然證人邱振庭業已到庭
      具結證述：伊只有跟被告乙○○○、戊○○講要說實話，
      絕無誘導二人互相指證對方為老闆、老闆之員工，或誘使
      被告戊○○自白係受僱於被告乙○○○收取販售毒品之價
      款，且被告乙○○○遭查獲時，曾欲開車衝撞員警，伊見
      狀立即與同事上前，有人伸手將排檔固定，有人要將被告
      乙○○○拉下車，當時情形非常混亂，伊與同事並無毆打
      被告乙○○○，乙○○○若有受傷，亦係伊與同事欲防止
      其脫逃所致等語（見本院卷二第一五三至一五七頁），參
      酌被告二人於為警查獲後同日及翌日經檢察官及本院訊問
      時，皆未提及曾遭警方毆打或誘導訊問等情（見偵卷一第
      九二至一○二頁、本院九十六年度聲羈字第九八二號卷第
      二五至二九、三三至三八頁），苟被告二人確遭警方毆打
      或誘導訊問，為何不立即向檢察官及本院陳明上情，足見
      被告二人上揭辯解，已非無疑。佐以被告戊○○於警詢、
      檢察官訊問及本院羈押訊問時供述或證述之情節俱無出入
      （見偵卷一第三三至四一、九二至九五頁、本院九十六年
      度聲羈字第九八二號卷第二五至二九頁），果若被告戊○○遭員警邱振庭誘導訊問供出經過，惟檢察官及本院法官
      卻無誘導訊問之實，但被告戊○○於檢察官及本院訊問時
      供述之情節卻與警詢時之內容相符，顯係基於其自由意識
      下所為之陳述，方能前後一致，足見被告二人供稱遭員警
      邱振庭誘導訊問云云，要與事實有悖。至於被告乙○○○
      經本院訊問後收押於臺灣桃園看守所時，其左手臂固有擦
      傷，此有該所九十七年三月三日桃所衛字第○九七九九○○六一六號函附健康檢查表可憑（見本院卷一第二一七至
      二一九頁），然上開傷勢顯與被告乙○○○供稱遭警方毆
      打其頭、臉、手、胸部等部位有異，參酌警方逮捕被告乙○○○之過程，曾發生被告乙○○○企圖駕車衝撞逃逸，
      遭員警制服之情事，此除經證人邱振庭結證如前外，並經
      被告乙○○○供述在卷（見本院卷一第四四頁），且被告
      乙○○○於檢察官近二月之偵查期間，皆未供述或委由辯
      護人具狀陳述曾遭刑求一事，足徵被告乙○○○上揭傷勢
      ，顯係其企圖駕車逃逸時，遭警制服所遺留，要屬無疑。
（二）被告戊○○另辯稱：渠患有精神官能症，性格異常，故渠
      前於警詢、偵審時之自白，係因精神疾病所致，自非基於
      自由意識下所陳述之內容，無證據能力云云。查被告戊○○患有精神官能症、性格異常或焦慮症、人格違常一節，
      固有國軍桃園總醫院附設民眾診療服務處出具之診斷證明
      書二紙可憑（見本院卷二第九頁），然由該院提供之病歷
      紀錄可知，被告戊○○自九十五年五月一日起至同年八月
      二十一日止，及九十六年十二月五日方有至該院精神科就
      診之紀錄（見本院卷二第四至八頁，其間被告戊○○固有
      數次前往該院就醫，但係至該院泌尿科就診），惟於本件
      犯罪期間，被告戊○○根本無因精神疾病就診之紀錄，足
      見其縱有罹患精神疾病，然於如附表一編號三至五之期間
      ，該精神疾病顯然未影響其生活作息或與人溝通，自無須
      前往醫院精神科就醫。且被告戊○○於本院審理時更陳稱
      ：渠於警詢時陳述之內容，是經由清醒的頭腦而為之陳述
      等語（見本院卷二第一六三頁），足見被告戊○○前揭辯
      解，顯係畏罪圖卸之詞，要難採信。
（三）綜上，被告乙○○○、戊○○於警詢時之陳述，既非出於
      強暴、脅迫、利誘、詐欺或其他不正之方法，自得採為證
      據。
二、按被告以外之人於審判外之言詞或書面陳述，除法律有規定
    者外，不得作為證據，刑事訴訟法第一百五十九條第一項固
    有明文。然被告以外之人於檢察事務官、司法警察官或司法
    警察調查中所為之陳述，與審判中不符時，其先前之陳述具
    有較可信之特別情況，且為證明犯罪事實存否所必要者，得
    為證據，同法第一百五十九條之二亦有明文。查本案證人丁○○、甲○○前於警詢時業已證述於如附表一編號一、二所
    示之時地，向被告乙○○○購買如附表一編號一、二所示之
    毒品等情，其二人證述向被告購買毒品之時間、地點、價格
    等案情重要事項，核與本案卷證資料相符。本院審酌證人丁○○、甲○○與被告乙○○○為毒品買家、賣家之關係，斷
    無憑空虛構以誣陷被告乙○○○之可能，且證人丁○○、甲○○皆係遭警方突持拘票拘提到案，或於羈押時借訊時所為
    之證述（見偵卷一第一二二至一四○頁），衡情其二人並無
    機會與被告乙○○○勾串證言或湮滅證據，亦無多餘時間供
    其等思索是否要藉詞掩飾迴護毒品賣家或設詞誣陷被告乙○○○之可能，故證人丁○○、甲○○所為有關毒品交易過程
    之陳述，本具有高度可信之價值，其二人於警詢中之陳述，
    係就自己親身參與及見聞之事而為，並無知覺上之瑕疵可予
    指摘，加以證人丁○○、甲○○均為成年人，表達能力無問
    題，自無刻意誣陷被告乙○○○入罪之虞，其等二人所為陳
    述之真誠性亦無可議之處，足認證人丁○○、甲○○於警詢
    中所為之陳述，具有可信之特別情況（詳細情形並見後述）
    ，又其等係陳述向被告乙○○○購買毒品之親身經歷事實，
    亦為證明被告乙○○○所涉販賣第一級毒品及第二級毒品之
    犯罪事實存否所必要者，故依前揭規定，證人丁○○、甲○○於警詢時所為之陳述，自得採為證據。
三、至於被告乙○○○、戊○○於檢察官訊問時經具結所為之證
    述，固屬被告以外之人於審判外所為之陳述，惟現階段刑事
    訴訟法規定檢察官代表國家偵查犯罪、實施公訴，依法有訊
    問被告、證人及鑑定人之權，證人、鑑定人且須具結，而實
    務運作時，檢察官偵查時依法訊問被告以外之人所取得之陳
    述，原則上均能遵守法律規定，不致違法取供，是以，刑事
    訴訟法於九十二年二月六日修正時，即為兼顧理論與實務，
    以該法第一百五十九條之一第二項規定，除顯有不可信之情
    況者外，得為證據（刑事訴訟法第一百五十九條之一之立法
    理由）。查被告乙○○○、戊○○於檢察官訊問時以證人之
    身分經具結後所為之陳述，既非檢察官非法取供而得，且其
    二人斯時所為之陳述，尚無有何顯不可信之情況，即應認其
    二人於檢察官訊問時經具結所為之證述，得採為證據。
四、其次，卷附之員警所製作扣押筆錄，係員警依法執行扣押時
    而為之紀錄兼證明文書，性質上為公務員職務上所製作之紀
    錄暨證明文書，且無證據足認有何顯不可信之情況，依刑事
    訴訟法第一百五十九條之四第一款之規定，自有證據能力。
    至如附表二、三所示之鑑定報告，係屬鑑定機關執行毒品鑑
    定公務所出具之書面鑑定報告，性質上雖亦為被告以外之人
    於審判外之書面陳述，屬於傳聞證據，然依刑事訴訟法第一
    百五十九條之立法理由及同法第二百零六條、第二百零八條
    第一項之規定，自得採為證據，況檢察官、被告及辯護人至
    本院辯論終結時止，就此部分證據之證據能力均未爭執，核
    以該鑑定報告與檢察官主張之事實具有關連性，自有證據能
    力。另現場查獲之扣案物品及照片，係以機械（照相機）方
    式所留存之影像，並非依憑人之記憶轉述而得，是非供述證
    據甚明，殊無傳聞證據排除法則之適用，復無證據證明係公
    務員違法或經偽造、變造所取得，足見上開扣案物及照片亦
    有證據能力。
乙、實體部分：
一、訊據被告乙○○○、戊○○固皆坦承於上揭時地為警查獲，
    並扣得如附表三所示之物等情不諱，惟均矢口否認涉有如附
    表一所示之犯行，被告乙○○○辯稱：伊未販售如附表一所
    示之毒品予該附表所示之買受人，警方所扣得如附表三所示
    之海洛因及甲基安非他命，是伊與被告戊○○（小胖）及綽
    號「阿林」、「狗熊（音譯）」、「大頭」、「阿珠（音譯
    ）」等人為供自己施用所合資購得之毒品，因由伊與被告戊○○於查獲前甫向綽號「阿全」之男子購得，尚未及分送予
    上開出資之各人即遭查獲，故扣案之毒品並非欲販售而係供
    自己施用，另扣案之現金即為上開合資購買毒品後所餘之款
    項，並非販賣毒品所得之財物云云。被告戊○○辯稱：渠沒
    有受僱被告乙○○○向附表一編號三至五所示之買受人收取
    購買毒品之價款，被告乙○○○係開車載渠返家時為警查獲
    ，扣案如附表三所示之毒品或物品，均為被告乙○○○所有
    ，電子秤雖係在渠身上查獲，但係被告乙○○○於下車接受
    警方盤查前交給渠持有云云。
二、經查：
（一）警方於前揭事實欄三所載之查獲時地，攔檢由被告乙○○○所駕駛懸掛由丁○○所提供一三三二－TQ號車牌之黑色
      賓士自用小客車並搭載被告戊○○，被告乙○○○持變造
      其胞兄江承明名義之駕駛執照行使（所涉偽造文書之犯行
      ，由檢察官另行偵辦），警方旋於該車內及被告乙○○○
      、戊○○身上查扣如附表三所示之毒品、財物及其他物品
      等情，業經被告乙○○○、戊○○供述在卷，並有桃園縣
      政府警察局扣押筆錄、扣押物品目錄表及現場、扣案物品
      照片在卷可稽。而扣案如附表三所示之毒品經送鑑定後，
      確分別呈第一級毒品海洛因或第二級毒品甲基安非他命之
      成分，此有如附表三所示之鑑定報告附卷可佐，此部分事
      實，自堪認定。
（二）證人丁○○前於警詢時先後證述：渠於九十六年九月十六
      日晚間十時或十二時許，在桃園縣楊梅鎮○○路楊梅交流
      道附近之麥當勞前，向被告乙○○○（綽號「太陽」）同
      時以五萬元購得海洛因約十公克、九萬元購得甲基安非他
      命約七十公克等語（見偵卷一第一二四、一二五、一三○
      頁），先後證述交易之地點及價格俱屬相符，僅就交易之
      時間有些許之出入（即晚間十時及十二時許之差別），然
      交易時間或因時間之流逝而記憶模糊，或因實際交易所橫
      跨時間之長短而有異，尚難執此而認證人丁○○前揭證述
      為虛構。且丁○○向被告乙○○○購得上揭海洛因及甲基
      安非他命後，迄同年月十九日下午三時十分許，在桃園縣
      桃園市○○街一二八之一號十三樓為警查獲，經警當場在
      丁○○身上扣得海洛因四包、甲基安非他命七包，復於上
      址臥室內扣得海洛因一包、甲基安非他包二包，共扣得海
      洛因五包、甲基安非他命九包（見偵卷一第一二三、一二
      四頁），而前揭海洛因五包及甲基安非他命九包經送鑑定
      後，其重量（含包裝重）與證人丁○○前揭證稱向被告乙○○○購得海洛因、甲基安非他命之重量甚為相符（見如
      附表二所示之鑑定報告），足見證人丁○○於警詢時證述
      向被告乙○○○購買如附表一編號一所示之海洛因、甲基
      安非他命之情節，顯屬有據。
（三）證人甲○○前於警詢時證述：渠於九十六年十月十四日上
      午六時許，在桃園縣楊梅鎮○○○○道麥當勞附近，向被
      告乙○○○（綽號「太陽」）以二萬元之價格購得海洛因
      約一錢等語（見偵卷一第一三九、一四○頁），參酌證人
      甲○○僅係向被告乙○○○購買毒品，尚無設詞構陷被告
      乙○○○之理由，且證人甲○○證稱被告乙○○○代步之
      黑色賓士自用小客車（見偵卷一第一四○頁），亦與被告
      乙○○○為警查獲時，所駕駛自用小客車型式相符，而證
      人甲○○證述與被告乙○○○交易毒品之地點，復與證人
      丁○○證述之地點相同，佐以被告乙○○○為警查獲時，
      又扣得如附表三所示之毒品、電子秤等物，足徵證人甲○○前揭於警詢時證述之情節，要非子虛。
（四）被告戊○○迭於警詢、檢察官及本院羈押訊問時供稱：伊
      於九十六年十一月初開始受僱於被告乙○○○，負責開車
      載送乙○○○，並為被告乙○○○收取其販售毒品所得之
      價款，期間不到一個月，通常都是被告乙○○○先將毒品
      拿給別人，不會當場收錢，並指示伊於隔二日後去向對方
      收錢，伊與被告乙○○○為警查獲時，警方所扣得如附表
      三編號九所示之現金二十七萬一千九百元，即為伊於九十
      六年十一月二十日（即查獲之前一天）中午、下午三時許
      、四時許，分別在新屋交流道、大溪交流道及大溪鎮○○
      路向綽號「猴子」、「文生」、「何泰」等成年男子，所
      收取之九萬五千元、十五萬元、三萬元之毒品帳款，而伊
      收取上開帳款後，旋於查獲前被告乙○○○駕車搭載伊時
      ，將上揭所收之毒品帳款交予被告乙○○○等語（見偵卷
      一第三三至四一、九二、九三頁、本院九十六年度聲羈字
      第九八二號卷第二五至二八頁），前後供述之情節均甚相
      符，且與被告戊○○於檢察官訊問時經具結證述之情節亦
      相吻合（詳偵卷一第九三至九五頁），而被告戊○○證述
      向「猴子」、「文生」、「何泰」收取並交予被告乙○○○之毒品帳款，復與被告二人為警查獲時，在被告乙○○○車內所扣得二十七萬一千九百元現金之數額甚為接近，
      足見被告戊○○前揭供述及證述之內容，顯與事實相符，
      是被告乙○○○於被告戊○○收取上開毒品帳款之日前二
      日之某時，確有於不詳地點販售毒品予上開綽號「猴子」
      、「文生」、「何泰」等成年男子各一次之犯行無疑。然
      因被告戊○○上揭供述及證述之內容，僅提及向上開綽號
      「猴子」、「文生」、「何泰」等人收取毒品帳款，並未
      敘明被告乙○○○係販賣何種毒品予上開三人，參酌被告
      乙○○○有販售一級毒品海洛因及二級毒品甲基安非他命
      予前述丁○○、甲○○之經過，依「罪證有疑，利於被告
      」之原則，堪認被告乙○○○、戊○○所共同販賣如附表
      一編號三至五之毒品，應為第二級毒品甲基安非他命。從
      而，被告二人所為如附表一編號三至五之犯行，洵可確定
      。
三、被告乙○○○、戊○○固以前情置辯。然查：
（一）被告乙○○○前於警詢時先供稱：伊所駕駛車號一三三二
      －TQ號自用小客車是被告戊○○老闆所有，車內所扣得之
      毒品，大多亦為被告戊○○老闆所有云云（見偵卷一第一
      七至二二頁），嗣於檢察官訊問時改稱：車內扣案如附表
      三所示之海洛因及甲基安非他命，是伊與綽號「狗雄（音
      譯）」、「大頭」合資購得供自己施用，上開懸掛一三三
      二－TQ號車牌之自用小客車是「大頭」借伊使用的，而一
      三三二－TQ號車牌是伊向丁○○借用云云（見偵卷一第九
      八至一○○頁），迄於本院審理時復改稱：車內扣案之海
      洛因、甲基安非他命是伊與被告戊○○（小胖）及綽號「
      阿林」、「狗熊（音譯）」、「大頭」、「阿珠（音譯）
      」等人合資購得之毒品，還來不及將毒品分送予合資購毒
      之人，即為警查獲云云（見本院卷一第四一頁）。有關車
      輛之來源、車內扣案毒品之所有、來源、合資購買毒品之
      人數及出資額度等供述先後不一，已見情虛。被告乙○○○復辯稱：伊與被告戊○○（小胖）合出五十萬元，另有
      一人出資五十萬元，其餘三人各出四十萬元推由伊與被告
      戊○○出面購買毒品，車內所扣得如附表三所示之海洛因
      、甲基安非他命是以一百九十幾萬元之代價，於九十六年
      十一月二十日晚間六、七時許，在國道二號大園交流道出
      口附近向綽號「阿全」之男子購得，「阿全」並未區分海
      洛因或甲基安非他命之單價為何，就是把扣案如附表三所
      示之海洛因及甲基安非他命加在一起，以一百九十幾萬元
      之價格，出售予伊云云（見本院卷一第四一至四六頁），
      然被告戊○○業已否認與被告乙○○○合資購買毒品等語
      在卷（見本院卷二第一八六頁），且被告乙○○○不僅就
      出資購買毒品之人數，先後供述不一，更就合夥人出資之
      多寡，均不能確定，則被告乙○○○事後如何能夠將購得
      之毒品依出資額度分配予各人；又如附表三編號一、三、
      五所示之海洛因、甲基安非他命分別分裝為五包、一包、
      四包及一罐，除編號三所示甲基安非他命一包重量較大外
      ，其餘各包、罐之重量參差不齊，顯非甫由他人購得毒品
      之原狀；再者，海洛因、甲基安非他命均係違禁物品，政
      府懸為禁令查緝甚嚴，是屬物稀價昂取得不易之物，被告
      乙○○○向「阿全」購買海洛因及甲基安非他命，豈有不
      問明毒品之價格，逕由賣方「阿全」單獨決定即將扣案如
      附表三編號一、三、五所示之海洛因、甲基安非他命以「
      一百九十幾萬元」之價格出售予被告乙○○○，足見其上
      揭辯解，殊與常情有違，要難採信。
（二）被告乙○○○又辯稱：扣案如附表三編號九所示之二十七
      萬一千九百元現金，就是伊與被告戊○○及綽號「阿林」
      、「狗熊（音譯）」、「大頭」、「阿珠（音譯）」等人
      合資購買毒品所剩餘之金錢云云。然被告戊○○已供述及
      證述該金額是其向綽號「猴子」、「文生」、「何泰」等
      成年男子，於附表一編號三至五所示之時地，所收取之毒
      品價款，隨後交予被告乙○○○而為警查獲之現金等情，
      被告乙○○○不僅就合資購毒之人數及各人出資額度先後
      陳述不一，且向前述「阿全」購買毒品之金額，亦僅籠統
      供述所需「一百九十幾萬元」，殊與常情有悖。蓋依被告
      乙○○○所言，如附表三所示之毒品係甫向「阿全」購得
      ，則所需金額，顯然不可能隨即遺忘，且被告乙○○○與
      戊○○（小胖）及綽號「阿林」、「狗熊（音譯）」、「
      大頭」、「阿珠（音譯）」等人出資金額均不在少數，苟
      有餘額，亦應歸還予上開各人，然被告乙○○○卻無法明
      確說明向「阿全」購買毒品之詳細金額，則其將如何把所
      餘之金額平均歸還予戊○○（小胖）及綽號「阿林」、「
      狗熊（音譯）」、「大頭」、「阿珠（音譯）」等人，足
      見被告乙○○○前揭辯解，無非為臨訟杜撰之說詞，不足
      採信。
（三）被告戊○○業已於警詢、檢察官訊問及本院羈押訊問時坦
      承犯行無訛，並將扣得如附表三所示之毒品、物品及財物
      之來源供明綦詳，迄本院審理時始以前開供述之情節係由
      員警邱振庭誘導所致，然此除經證人邱振庭結證否認在卷
      外，果若被告戊○○係因員警之誘導，方供述前情，則被
      告戊○○豈能遲至本院審理時始提出抗辯，而被告戊○○
      又如何能將渠與被告江鍾周錦犯案之情節，前後供述或證
      述始終一致而無出入，足見被告戊○○前於警詢、檢察官
      訊問及本院羈押訊問時所供述或證述之情節，係合於事實
      ，方能始終一貫，而其於本院審理時辯稱：渠未受僱被告
      乙○○○收取毒品價款，渠因搭載被告乙○○○所駕駛之
      車輛返家時為警查獲云云，要與事實有悖，殊難採信。
（四）證人丁○○雖於本院審理時翻異前詞證稱：伊因於九十六
      年九月間借車予被告乙○○○使用，伊請被告乙○○○繳
      交貸款，但被告乙○○○均未繳納，且未將車輛歸還，於
      是兩人發生爭執，而伊於兩人發生爭執後，即於同年月十
      九日為警查獲涉嫌販賣毒品案件，故伊懷疑是被告乙○○○告密，始於警詢時證述向被告乙○○○購買毒品，實則
      伊僅有與被告乙○○○合資購買毒品云云。證人丁○○並
      證稱：附表一編號一該次交易毒品，伊原本是打電話找被
      告乙○○○合資購買海洛因及甲基安非他命，但被告乙○○○當時身上有毒品，故拒絕與伊合資購買，但願意幫忙
      聯絡賣方，並在與伊通話之過程中，使用另一支電話撥打
      給賣方，約三、五分鐘後，被告乙○○○說賣方急著用錢
      ，問伊可否購買多一點之毒品，故伊始同意以附表一編號
      一所示之價格購買毒品，並約定在楊梅交流道附近交易云
      云（見本院卷二第九五、九六、一○三、一○四頁），然
      被告乙○○○供述確有與丁○○於九十六年九月十六日（
      即附表一編號一所示之該次）合資購買毒品，但合資金額
      是五千元（每人二千五百元），交易地點是在桃園縣蘆竹
      鄉○○○○道之特立屋賣場附近等情（見本院卷二第一○
      七、一○八頁），被告乙○○○供述合資購毒之金額、地
      點及數量等主要事項，均與證人丁○○證述之情節有異，
      足見證人丁○○前揭於本院審理時證述之經過，顯非實情
      。況且，丁○○於其本人所涉毒品案件（本院九十六年度
      訴字第一六八○號）之審理時，已明確供稱：如附表二所
      示之海洛因、甲基安非他命是被告乙○○○購買的，且伊
      於本案審理時作證之內容，是被告乙○○○請伊幫忙作偽
      證，伊怕被告乙○○○危害伊家人的安全，故同意幫被告
      乙○○○作偽證等語詳實（見本院九十六年度訴字第一六
      八○號影卷第四八頁背面、四六頁），足見證人丁○○於
      警詢時證述之情節，方與事實相符。
（五）證人甲○○亦於本院審理時翻異前詞改稱：渠未向被告乙○○○購買過海洛因，因於九十六年八月中旬某日晚間，
      渠與被告乙○○○合資購買毒品，被告乙○○○未依約將
      渠應分得之部分歸還，事後又拒接電話，故伊始於警詢時
      誣陷被告乙○○○販賣海洛因予渠云云（見本院卷二第一
      ○九至一一一頁）。然證人甲○○既於九十六年八月中旬
      遭被告乙○○○騙走應分得之毒品，卻遲至同年十一月二
      十日因案羈押桃園看守所時，經警借提訊問時，方設詞誣
      陷向被告乙○○○購買海洛因之情節（見偵卷一第一三八
      至一四○頁），已非無疑。且證人甲○○前於九十六年十
      月十八日已在桃園縣政府警察局龜山分局偵查隊製作警詢
      筆錄，然該次警詢內容卻未誣陷被告乙○○○，反而至同
      年十一月二十日之警詢內容，再誣陷被告乙○○○，要與
      常情有悖。況且，苟欲報復被告乙○○○侵吞毒品，亦無
      須透過警方為之，蓋依此途徑，本人不免受有牽連。凡此
      均足認證人甲○○於本院審理時之證述，無非為迴護被告
      乙○○○之說詞，實難採信。應認其於警詢時證述之情節
      ，方符真實。
四、查海洛因及甲基安非他命係屬違禁物品，政府懸為禁令查緝
    甚嚴，對於販賣海洛因或甲基安非他命者尤須科以重度刑責
    ，販賣海洛因、甲基安非他命既係違法行為，當非可公然為
    之，亦無公定價格，且分裝容易，份量亦可增減，而每次買
    賣之價量，亦可能隨時依雙方關係深淺、資力、需求量及對
    行情之認知、來源是否充裕、品質是否較佳、查緝是否嚴謹
    、購買者被查獲時供述購買對象之可能風險之評估等情形，
    而異其標準，非可一概而論；又購買毒品者通常亦無法探知
    販毒者賺取利潤幾何，是販賣毒品之利得，除被告坦承犯行
    或價量俱臻明確外，委難察得實情。倘被告始終不願供出利
    得若干，或片面供述不實之取得毒品價格，即無從以販賣罪
    名相繩，又豈是事理之平。本件被告乙○○○雖始終否認犯
    罪，被告戊○○、證人丁○○、甲○○亦無從知悉被告乙○○○取得海洛因、甲基安非他命之來源及價格，以致無從計
    算被告乙○○○、戊○○之實際利得。但販賣第一級毒品罪
    為死刑或無期徒刑之罪，而販賣第二級毒品甲基安非他命則
    為無期徒刑或七年以上之罪，苟非確有利益可圖，衡情被告
    乙○○○、戊○○應無甘冒死刑、無期徒刑或七年以上有期
    徒刑之重典，鋌而走險之理，足見被告乙○○○、戊○○主
    觀上具有營利之意圖，至為灼然。
五、綜上所述，被告乙○○○、戊○○前揭辯解，均不足採。本
    件事證明確，應依法論科。
六、論罪科刑部分：
（一）查海洛因、甲基安非他命分係毒品危害防制條例第二條第
      二項第一款所列之第一級毒品及同條項第二款所規定之第
      二級毒品。按毒品危害防制條例第四條所規定之販賣毒品
      罪，雖不以販入之後復行賣出為要件，祇要以營利為目的
      ，將毒品販入或賣出，有一於此，其犯罪即為完成。惟其
      行為態樣，可分為販入、賣出、販入後復行賣出等三種情
      形。其中販入或賣出，有一於此，其犯罪即屬完成（最高
      法院九十六年度台上字第三五五一號判決意旨參照）。查
      被告乙○○○於附表一編號一所為，分係犯毒品危害防制
      條例第四條第一項之販賣第一級毒品罪及同條第二項之販
      賣第二級毒品罪；於附表一編號二所為，係犯毒品危害防
      制條例第四條第一項之販賣第一級毒品罪；被告乙○○○
      、戊○○於附表一編號三至五所為，均犯毒品危害防制條
      例第四條第二項之販賣第二級毒品罪。被告乙○○○持有
      海洛因、甲基安非他命及被告戊○○持有甲基安非他命之
      低度行為，應各其為販賣之高度行為所吸收，均不另論罪
      。起訴意旨認被告乙○○○、戊○○所犯如附表一編號三
      至五所為，均係犯毒品危害防制條例第四條第一項之販賣
      第一級毒品罪，然此部分依「罪證有疑，利於被告」之原
      則，僅能論以同條第二項之販賣第二級毒品罪，已詳如前
      揭乙、二、（四）所述，惟此部分起訴之基本社會事實相
      同，爰依法變更此部分起訴法條。被告乙○○○、戊○○
      於附表一編號三至五所為，具有犯意聯絡及行為分擔，應
      論以共同正犯。又被告乙○○○於附表一編號一所為，乃
      係同時販賣如附表一編號一所示之第一級毒品海洛因及第
      二級毒品甲基安非他命予丁○○，係以一行為觸犯上開二
      罪，為想像競合犯，應依刑法第五十五條之規定，從一重
      之販賣第一級毒品罪處斷。
（二）查被告乙○○○前有如事實欄一所載之前案紀錄，於九十
      年八月三十一日入監執行，迄九十五年九月二十一日假釋
      出獄，原應於九十六年九月十五日縮刑假釋期滿，尚餘殘
      刑十一月二十五日。惟前揭假釋嗣經撤銷，且前開各案犯
      罪日期均在九十六年四月二十四日以前，悉合於中華民國
      九十六年罪犯減刑條例減刑之規定，故前開各案經本院以
      九十六年度聲減字第八八○○號刑事裁定各予以減刑二分
      之一後，所減少之刑期已逾前述尚未執行之殘刑，故無庸
      再予執行，依中華民國九十六年罪犯減刑條例第十三條第
      一項之規定，執行中之人犯，於減刑條例生效，經依法裁
      定減刑後，倘其已執行之刑期，因算入減刑後之刑期，致
      減刑裁定到達監獄前，刑期已屆滿者，其超過部分不算入
      ，此乃特別規定，亦即減刑裁定不發生回溯之效力。於此
      情形，即應以減刑條例生效日（即九十六年七月十六日）
      為執行期滿之日（最高法院九十七年度台抗字第二六○號
      裁定意旨參照），此有本院九十六年度聲減字第八八○○
      號裁定及臺灣高等法院被告前案紀錄表在卷可按，並經本
      院調取前揭執行卷宗核閱屬實，是被告乙○○○前受有期
      徒刑執行完畢，於五年內故意再犯本件有期徒刑以上之罪
      ，皆為累犯，均依刑法第四十七條第一項之規定加重其刑
      ，惟因販賣第一、二級毒品罪之法定本刑為死刑、無期徒
      刑之部分，依法不得加重其刑，故僅就得併科罰金部分加
      重其刑。
（三）按販賣第一級毒品罪之法定刑為「死刑或無期徒刑；處無
      期徒刑者，得併科新臺幣一千萬元以下罰金」，然同為販
      賣第一級毒品之人，其原因動機不一，犯罪情節未必盡同
      ，或有大盤毒梟者，亦有中、小盤之分，甚或僅止於吸毒
      者友儕間為求互通有無之有償轉讓者亦有之，其販賣行為
      所造成危害社會之程度自屬有異，法律科處此類犯罪，所
      設之法定最低本刑卻同為「無期徒刑，得併科新臺幣一千
      萬元以下罰金」，不可謂不重。於此情形，倘依其情狀處
      以有期徒刑，即足以懲儆，並可達防衛社會之目的者，自
      非不可依客觀之犯行與主觀之惡性二者加以考量其情狀，
      是否有可憫恕之處，適用刑法第五十九條之規定酌量減輕
      其刑，期使個案裁判之量刑，能斟酌至當，符合比例原則
      。查本案被告乙○○○販賣如附表一編號一、二所示毒品
      予丁○○、甲○○僅各有一次，其所販賣之數量、金額亦
      非鉅大，其惡性及犯罪情節，與大規模販毒集團及販賣毒
      品之大盤、中盤毒販顯有差異，縱量處最輕之法定本刑無
      期徒刑，猶嫌過重，實屬情輕法重，其犯罪之情狀，在客
      觀上足以引起一般之同情，尚屬可憫，爰就被告乙○○○
      所犯販賣第一級毒品之犯行，依刑法第五十九條之規定，
      予以酌量減輕其刑，並就得併科罰金刑部分先加後減之。
（四）按所謂集合犯，係指數犯罪構成要件中，本即預定有數個
      同種類之行為將反覆實行，雖其特質為行為含有反覆實行
      複數行為而評價為包括一罪，但並非其所有反覆實行之行
      為，皆一律認為包括一罪，仍須從行為人之主觀犯意，自
      始係基於概括性，行為之時、空上具有密切關係，且依社
      會通念，認屬包括之一罪為合理適當者，始足當之，否則
      仍應依實質競合予以併合處罰（最高法院九十六年度台上
      字第一八五○號判決意旨參照）。本件被告乙○○○、戊○○所犯如附表一所示之各次犯行，分係基於各自獨立之
      犯意而為之，難認其行為之時、空具有密切關係，且依社
      會通念，亦難認屬包括一罪為合理適當，自難論以集合犯
      而評價為包括一罪，是起訴意旨認應以集合犯論處，容有
      誤會，故蒞庭實行公訴之檢察官具狀陳明應論以數罪而分
      論併罰，方屬的論（見本院卷二第一四四頁）。被告乙○○○所犯上開五罪，及被告戊○○所犯上開三罪，犯意各
      別，行為互殊，俱應分論併罰之。爰審酌被告乙○○○、
      戊○○之素行，及其二人販賣海洛因或甲基安非他命予他
      人，對於社會治安危害甚鉅，且二人犯後均飾詞圖卸，皆
      難認有悔悟之意，兼衡被告二人販賣海洛因或甲基安非他
      命之次數及數量，以及被告乙○○○為本件販賣毒品之主
      導，被告戊○○則係受被告乙○○○之指示收取毒品價款
      ，其二人犯罪之情節各為主、次要角色等一切情狀，分別
      量處如主文所示之刑，並均定其應執行之刑，以示懲戒。
      檢察官起訴對被告二人均具體求處無期徒刑，併科罰金新
      臺幣一百萬元，參酌本件被告二人販賣毒品之次數、數量
      及所得財物觀之，前揭求刑尚嫌過重；此外，本件被告二
      人各有如附表一所示販賣海洛因或甲基安非他命之犯行，
      應認未達反覆或一再而為之程度，故難認被告二人有犯罪
      習慣或因遊蕩或懶惰成習而犯罪之情形，自無從依公訴意
      旨宣告被告二人強制工作，均附此敘明。
七、沒收部分：
（一）扣案如附表二、附表三編號一、三、五所示之海洛因、甲
      基安非他命，分別係第一、二級毒品，應依毒品危害防制
      條例第十八條第一項前段之規定諭知沒收銷燬之。如附表
      三編號二、四、六所示之包裝袋、包裝罐及附表三編號十
      、十一所示之皮包、鐵盒等物，均係於被告乙○○○所駕
      駛之車內查獲，自為被告乙○○○所有，且毒品之外包裝
      袋、罐具有防止毒品裸露、逸出及潮濕之功用，而前開皮
      包、鐵盒及包裝袋、罐並係便於攜帶供販賣毒品所用之物
      ；另附表三編號八所示之包裝袋十二只，乃外表乾淨之包
      裝袋，業經行政院衛生署管制藥品管理局函覆屬實（見本
      院卷二第一○頁），並係於被告乙○○○車內查獲，自為
      其所有，衡諸被告乙○○○有如附表一所示販賣毒品之犯
      行，則上開包裝袋自足認係供其販賣海洛因、甲基安非他
      命為防止毒品裸露、逸出及潮濕，並便於攜帶供販賣第一
      、二級毒品犯罪所用之物無誤；又如附表三編號七之電子
      秤，業經鑑定有海洛因、甲基安非他命之成分（見本院卷
      二第一○頁之鑑定書），且被告戊○○供稱係被告乙○○○所有，亦足認係供其二人販賣第一、二級毒品犯罪所用
      之物，均併依毒品危害防制條例第十九條第一項前段宣告
      沒收（前開電子秤上所殘留之海洛因及甲基安非他命，業
      經鑑定時刮除完盡，且電子秤與前開毒品亦非無從析離，
      自應依前開法條諭知沒收）。另扣案如附表三編號九所示
      之二十七萬一千九百元，係被告乙○○○、戊○○販賣如
      附表一編號三至五所示之甲基安非他命予綽號「猴子」、
      「文生」、「何泰」等人所得之財物，業據被告戊○○供
      述及證述甚明，為各該次犯罪所得之財物，並為被告乙○○○所有，因已扣案，即無全部或一部不能沒收之情形，
      應依毒品危害防制條例第十九條第一項前段之規定宣告沒
      收；至於被告乙○○○、戊○○販賣如附表一編號五所示
      甲基安非他命予「何泰」及被告乙○○○販賣如附表一編
      號一、二所示之毒品予丁○○、甲○○所得之財物（販賣
      予「何泰」所得未扣案之財物，係前揭如附表三編號九所
      示之現金二十七萬一千九百元，扣除販賣予綽號「猴子」
      、「文生」之價款共計二十四萬五千元及其餘二萬六千九
      百元後，尚不足三千一百元；丁○○部分未扣案之犯罪所
      得共計十四萬元、甲○○部分未扣案之犯罪所得二萬元）
      ，亦為本件犯罪所得之財物，且未扣案，亦應依毒品危害
      防制條例第十九條第一項宣告沒收，併諭知如全部或一部
      不能沒收時，以其財產抵償之。
（二）按毒品危害防制條例第十九條第一項規定：犯第四條之罪
      者，其供犯罪所用或因犯罪所得之財物，均沒收之，如全
      部或一部不能沒收時，追徵其價額或以其財產抵償之。但
      該條項並無如同條例第十八條第一項所定「不問屬於犯人
      與否，沒收之」之明文，自屬相對沒收主義之立法。是其
      應沒收之物，應以屬被告所有者為限（最高法院九十五年
      度台上字第三○五號判決意旨參照）。故如附表二編號一
      所示之海洛因外包裝袋五只及附表二編號二所示之甲基安
      非他命外包裝袋九只，業已交付買受人丁○○持有，自非
      屬被告乙○○○所有，不得宣告沒收；其次，在被告乙○○○所駕駛之車內尚扣得吸食器、手機、變造江承明之駕
      駛執照等物，均無證據足認與本案有何直接關連，亦無從
      宣告沒收，附此敘明。
貳、無罪部分：
一、公訴意旨另以：被告乙○○○除犯附表一所示之各次犯行及
    被告戊○○除犯附表一編號三至五所示販賣第二級毒品甲基
    安非他命之犯行外，被告乙○○○、戊○○於九十六年十一
    月間尚共同涉犯販賣第一級毒品海洛因予不詳人士約四、五
    次之犯行，另被告戊○○尚與被告乙○○○共同涉犯附表一
    編號一、二所示之犯行，因認被告乙○○○另涉犯毒品危害
    防制條例第四條第一項之販賣第一級毒品罪嫌，被告戊○○
    另涉犯毒品危害防制條例第四條第一項之販賣第一級毒品罪
    及同條第二項之販賣第二級毒品罪嫌等語。
二、按犯罪事實應依證據認定之，無證據不得認定犯罪事實；不
    能證明被告犯罪者，應諭知無罪之判決，刑事訴訟法第一百
    五十四條第二項、第三百零一條第一項分別定有明文。次按
    認定被告有罪之事實，應憑證據，如未能發現相當之證據，
    或證據不足以證明，自不能以推測或擬制之方法，以為裁判
    之基礎；且認定犯罪事實所憑之證據，其為訴訟上之證明，
    須達於通常一般人均不致有所懷疑，而得確信其為真實之程
    度者，始得據為有罪之認定，倘其證明尚未達到此一程度而
    有合理之懷疑存在時，尚難為有罪之認定基礎；苟積極證據
    不足以為不利於被告事實之認定，即應為有利於被告之認定
    ，更不必有何有利之證據（最高法院三十年度上字第八一六
    號、四十年度台上字第八六號、七十六年度台上字第四九八
    六號判例參照）。
三、公訴人認被告乙○○○、戊○○涉有上揭犯行，無非以被告
    戊○○之供述及扣案如附表三所示之毒品、物品及財物為其
    所憑。惟訊據被告乙○○○、戊○○則矢口否認此部分犯行
    ，被告乙○○○辯稱：伊無於九十六年十一月間販賣第一級
    毒品海洛因予不詳人士約四、五次之犯行等語，被告戊○○
    則以：渠係九十六年十月初某日始受僱被告乙○○○為其收
    取販售毒品後之價款，渠未收取被告乙○○○販賣如附表一
    編號一、二所示之毒品予丁○○、甲○○後之價款，亦未與
    被告乙○○○另於九十六年十一月間販賣第一級毒品海洛因
    予不詳人士約四、五次等語置辯。
四、經查：
（一）被告戊○○固供承：伊自九十六年十一月初某日起，為被
      告乙○○○收取毒品帳款約七、八次，所收取之帳款總額
      約有一百萬元等語（見偵卷一第三九、九四頁、本院同上
      聲羈卷第二七頁），惟此部分僅有共同被告戊○○之單一
      指述，別無其他補強證據足資佐證，自難僅憑共同被告戊○○單一之指述，逕論被告乙○○○、戊○○於九十六年
      十一月間另涉有販賣第一級毒品海洛因四、五次之犯行。
（二）被告戊○○迭於警詢、檢察官訊問及本院羈押訊問時供述
      ：伊係於九十六年十一月初某日始受僱被告乙○○○為其
      收取販售毒品後之價款，期間不到一個月等語（見偵卷一
      第三六、三九、九三頁、本院同上聲羈卷第二七頁），經
      核與被告乙○○○於檢察官訊問時具結證述：渠與被告戊○○認識僅有一個月等情相符（見偵卷一第一○一頁），
      足見被告戊○○受僱被告乙○○○收取販賣毒品帳款之時
      間最多僅有一個月。而被告乙○○○所犯如附表一編號一
      、二所示販賣毒品之犯行，距被告乙○○○、戊○○遭查
      獲之日（即九十六年十一月二十一日凌晨）均達一月以上
      ，自難認被告戊○○與被告乙○○○共犯如附表一編號一
      、二所示之犯行。
（三）綜上，公訴人所提出之證據，尚難逕認定被告乙○○○、
      戊○○涉有上揭犯行。此外，復查無其他積極事證足認被
      告乙○○○、戊○○涉有此部分之犯行，自應由本院就此
      部分諭知被告乙○○○、戊○○無罪之判決。
據上論斷，應依刑事訴訟法第二百九十九條第一項前段、第三百
條、第三百零一條第一項，毒品危害防制條例第四條第一項、第
二項、第十八條第一項前段、第十九條第一項，刑法第十一條、
第二十八條、第四十七條第一項、第五十五條、第五十一條第五
款、第五十九條，判決如主文。
本案經檢察官林清安到庭執行職務。
中    華    民    國    97    年    7     月    8     日
                  刑事第八庭  審判長法  官  邱滋杉
                                    法  官  陳彥宏
                                    法  官  吳為平
以上正本證明與原本無異。
如不服本判決書應於送達後10日內向本院提出上訴狀。
                                    書記官  江惠婷
中    華    民    國    97    年    7     月    16    日
附表一：
┌──┬─────┬──────┬───┬──┬─────────┬───────┬───────────────────┐
│編號│販賣時間  │販賣地點    │買受人│次數│    買受方式      │  所犯罪名    │              主     文               │
│    │          │            │      │    │   （新臺幣）     │              │                                      │
├──┼─────┼──────┼───┼──┼─────────┼───────┼───────────────────┤
│ 一 │九十六年九│桃園縣楊梅鎮│丁○○│一次│丁○○於左列時地，│毒品危害防制條│乙○○○販賣第一級毒品，累犯，處有期徒│
│    │月十六日晚│中山路楊梅交│      │    │同時以五萬元及九萬│例第四條第一項│刑拾捌年。如附表二及附表三編號一、三、│
│    │間十時或十│流道附近麥當│      │    │元之價格，向江周鍾│販賣第一級毒品│五所示之海洛因及甲基安非他命均沒收銷燬│
│    │二時許。  │勞前。      │      │    │錦購得海洛因約十公│罪及同條第二項│之。如附表三編號二、四、六、七、八、十│
│    │          │            │      │    │克及甲基安非他命約│之販賣第二級毒│、十一所示之物均沒收。未扣案因販賣第一│
│    │          │            │      │    │七十公克。        │品罪。        │級毒品犯罪所得之財物新臺幣伍萬元及因販│
│    │          │            │      │    │                  │              │賣第二級毒品犯罪所得之財物玖萬元均沒收│
│    │          │            │      │    │                  │              │，如全部或一部不能沒收時，以其財產抵償│
│    │          │            │      │    │                  │              │之。                                  │
├──┼─────┼──────┼───┼──┼─────────┼───────┼───────────────────┤
│ 二 │九十六年十│桃園縣楊梅鎮│甲○○│一次│甲○○於左列時地，│毒品危害防制條│乙○○○販賣第一級毒品，累犯，處有期徒│
│    │月十四日上│楊梅交流道麥│      │    │以二萬元之價格，向│例第四條第一項│刑拾陸年。如附表三編號一所示之海洛因均│
│    │午六時許。│當勞附近。  │      │    │乙○○○購得重約一│販賣第一級毒品│沒收銷燬之。如附表三編號二、七、八、十│
│    │          │            │      │    │錢之海洛因。      │罪。          │所示之物均沒收。未扣案因販賣第一級毒品│
│    │          │            │      │    │                  │              │犯罪所得之財物新臺幣貳萬元沒收，如全部│
│    │          │            │      │    │                  │              │或一部不能沒收時，以其財產抵償之。    │
├──┼─────┼──────┼───┼──┼─────────┼───────┼───────────────────┤
│ 三 │九十六年十│不詳地點。  │綽號「│一次│乙○○○於左列時地│毒品危害防制條│乙○○○、戊○○共同販賣第二級毒品，江│
│    │一月二十日│            │猴子」│    │，以九萬五千元之價│例第四條第二項│周鍾錦累犯，乙○○○處有期徒刑捌年，盧│
│    │前二日某時│            │之年成│    │格，出售不詳數量之│販賣第二級毒品│志忠處有期徒刑柒年貳月。如附表三編號三│
│    │。        │            │男子。│    │甲基安非他予綽號「│罪            │、五所示之甲基安非他命均沒收銷燬之。如│
│    │          │            │      │    │猴子」之成年男子，│              │附表三編號四、六、七、八、十、十一所示│
│    │          │            │      │    │嗣同年月二十日中午│              │之物均沒收。扣案因販賣第二級毒品犯罪所│
│    │          │            │      │    │，戊○○依乙○○○│              │得之財物新臺幣玖萬伍仟元沒收。        │
│    │          │            │      │    │之指示，在國道一號│              │                                      │
│    │          │            │      │    │高速公路新屋交流道│              │                                      │
│    │          │            │      │    │附近，向「猴子」收│              │                                      │
│    │          │            │      │    │取前開甲基安非他命│              │                                      │
│    │          │            │      │    │之價款九萬五千元。│              │                                      │
├──┼─────┼──────┼───┼──┼─────────┼───────┼───────────────────┤
│ 四 │九十六年十│不詳地點。  │綽號「│一次│乙○○○於左列時地│毒品危害防制條│乙○○○、戊○○共同販賣第二級毒品，江│
│    │一月二十日│            │文生」│    │，以十五萬元之價格│例第四條第二項│周鍾錦累犯，乙○○○處有期徒刑玖年，盧│
│    │前二日某時│            │之年成│    │，出售不詳數量之甲│販賣第二級毒品│志忠處有期徒刑柒年貳月。如附表三編號三│
│    │。        │            │男子。│    │基安非他予綽號「文│罪            │、五所示之甲基安非他命均沒收銷燬之。如│
│    │          │            │      │    │生」之成年男子，嗣│              │附表三編號四、六、七、八、十、十一所示│
│    │          │            │      │    │同年月二十日下午三│              │之物均沒收。扣案因販賣第二級毒品犯罪所│
│    │          │            │      │    │時許，戊○○依江周│              │得之財物新臺幣拾伍萬元沒收。          │
│    │          │            │      │    │鍾錦之指示，在國道│              │                                      │
│    │          │            │      │    │三號高速公路大溪交│              │                                      │
│    │          │            │      │    │流道附近，向「文生│              │                                      │
│    │          │            │      │    │」收取前開甲基安非│              │                                      │
│    │          │            │      │    │他命之價款十五萬元│              │                                      │
│    │          │            │      │    │。                │              │                                      │
├──┼─────┼──────┼───┼──┼─────────┼───────┼───────────────────┤
│ 五 │九十六年十│不詳地點。  │綽號「│一次│乙○○○於左列時地│毒品危害防制條│乙○○○、戊○○共同販賣第二級毒品，江│
│    │一月二十日│            │何泰」│    │，以三萬元之價格，│例第四條第二項│周鍾錦累犯，乙○○○處有期徒刑柒年陸月│
│    │前二日某日│            │之年成│    │出售不詳數量之甲基│販賣第二級毒品│，戊○○處有期徒刑柒年貳月。如附表三編│
│    │。        │            │男子。│    │安非他予綽號「何泰│罪            │號三、五所示之甲基安非他命均沒收銷燬之│
│    │          │            │      │    │」之成年男子，嗣同│              │。如附表三編號四、六、七、八、十、十一│
│    │          │            │      │    │年月二十日下午四時│              │所示之物均沒收。扣案因販賣第二級毒品犯│
│    │          │            │      │    │許，戊○○依江周鍾│              │罪所得之財物新臺幣貳萬陸仟玖佰元沒收。│
│    │          │            │      │    │錦之指示，在桃園縣│              │未扣案因販賣第二級毒品犯罪所得之財物新│
│    │          │            │      │    │大溪鎮○○路附近，│              │臺幣參仟壹佰元沒收，如全部或一部不能沒│
│    │          │            │      │    │向「何泰」收取前開│              │收時，以其財產抵償之。                │
│    │          │            │      │    │甲基安非他命之價款│              │                                      │
│    │          │            │      │    │三萬元。          │              │                                      │
└──┴─────┴──────┴───┴──┴─────────┴───────┴───────────────────┘
附表二：
┌───┬──────────────┬───────────────┐
│ 編號 │      扣案之物品            │            鑑定報告          │
├───┼──────────────┼───────────────┤
│  一  │海洛因驗餘淨重柒點零零公克及│法務部調查局濫用藥物實驗室九十│
│      │零點捌貳公克。              │七年二月十八日調科壹字第○九七│
│      │                            │00000000號鑑定書（見本│
│      │                            │院九十六年度訴字第一六八○號影│
│      │                            │卷第五四頁）。                │
├───┼──────────────┼───────────────┤
│  二  │甲基安非他命驗餘淨重拾壹點玖│內政部警政署刑事警察局九十七年│
│      │伍公克及肆拾壹點壹玖公克。  │五月十二日刑鑑字第○九七○○五│
│      │                            │八五二六號鑑定書（詳本院九十六│
│      │                            │年度訴字第一六八○號影卷第五五│
│      │                            │頁）。                        │
└───┴──────────────┴───────────────┘
附表三：
┌───┬──────────────┬───────────────┬───────────┐
│ 編號 │      扣案之物品            │          查獲位置            │      鑑定報告        │
├───┼──────────────┼───────────────┼───────────┤
│  一  │海洛因驗餘淨重合計玖拾點壹壹│黑色賓士自用小客車右後座花格子│法務部調查局九十七年一│
│      │公克。                      │包包內查獲二包海洛因、乙○○○│月二十日調科壹字第○九│
│      │                            │交予警方黑色手提包內之黑色皮包│000000000號鑑│
│      │                            │內查獲二包海洛因、乙○○○身上│定書（詳本院卷一第七三│
│      │                            │查獲一包海洛因。              │頁）。                │
├───┼──────────────┼───────────────┼───────────┤
│  二  │前述編號一所示之海洛因之外包│同上。                        │同上。                │
│      │裝袋五只（空包裝總重柒點伍零│                              │                      │
│      │公克）。                    │                              │                      │
├───┼──────────────┼───────────────┼───────────┤
│  三  │甲基安非他命驗餘淨重玖佰玖拾│黑色賓士自用小客車右後座腳踏墊│內政部警政署刑事警察局│
│      │參點肆玖公克。              │上查獲一包甲基安非他命。      │九十六年十二月五日刑鑑│
│      │                            │                              │字第○九六○一七九○二│
│      │                            │                              │○號鑑定書（詳偵卷二第│
│      │                            │                              │九八頁）。            │
├───┼──────────────┼───────────────┼───────────┤
│  四  │前開編號三所示之甲基安非他命│同上。                        │同上。                │
│      │之外包裝袋壹只（空包裝總重玖│                              │                      │
│      │點玖柒公克）。              │                              │                      │
├───┼──────────────┼───────────────┼───────────┤
│  五  │甲基安非他命驗餘淨重合計拾壹│黑色賓士自用小客車左後座黑色包│內政部警政署刑事警察局│
│      │點肆柒公克。                │包內之鐵盒內查獲四包甲基安非他│九十七年三月十三日刑鑑│
│      │                            │命、乙○○○交予警方黑色手提包│字第○九七○○三三一四│
│      │                            │內之黑色皮包內查獲一罐甲基安非│二號鑑定書（詳本院卷二│
│      │                            │他命。                        │第二八頁）。          │
├───┼──────────────┼───────────────┼───────────┤
│  六  │前開編號三所示甲基安非他命之│同上。                        │同上。                │
│      │外包裝袋肆包及外包裝罐一個（│                              │                      │
│      │空包裝總重貳拾貳點捌肆公克）│                              │                      │
│      │。                          │                              │                      │
├───┼──────────────┼───────────────┼───────────┤
│  七  │乙○○○所有供販賣海洛因及甲│警方於上揭時地查獲被告二人時，│行政院衛生署管制藥品管│
│      │基安非他命所用之電子秤壹個。│乙○○○交由戊○○持有，為警在│理局九十七年三月八日管│
│      │                            │戊○○身上查獲。              │檢字第○九七○○○二二│
│      │                            │                              │二三號鑑定書（詳本院卷│
│      │                            │                              │二第一○頁）。        │
├───┼──────────────┼───────────────┼───────────┤
│  八  │乙○○○所有供販賣海洛因及甲│黑色賓士自用小客車右後座花格子│同上。                │
│      │基安非他命所用之分裝袋拾貳只│包包內查獲分裝袋十二只。      │                      │
│      │。                          │                              │                      │
├───┼──────────────┼───────────────┼───────────┤
│  九  │乙○○○所有因販賣如附表一編│乙○○○交予警方黑色手提包內之│                      │
│      │號三至五所示第二級毒品犯罪所│黑色皮包內查獲左列現金。      │                      │
│      │得之財物新臺幣貳拾柒萬壹仟玖│                              │                      │
│      │佰元。                      │                              │                      │
├───┼──────────────┼───────────────┼───────────┤
│  十  │乙○○○所有供販賣海洛因及甲│即乙○○○交予警方而在內查獲前│                      │
│      │基安非他命所用之黑色手提包、│開編號一、五、八、九所示之海洛│                      │
│      │、黑色皮包及花格子包包各壹個│因、甲基安非他命、包裝袋、現金│                      │
│      │。                          │之物。                        │                      │
├───┼──────────────┼───────────────┼───────────┤
│  十  │乙○○○所有供販賣甲基安非他│即在黑色賓士自用小客車左後座查│                      │
│  一  │命所用之黑色包包及鐵盒各壹個│獲裝有前開編號六所示之甲基安非│                      │
│      │。                          │他命四包之物。                │                      │
└───┴──────────────┴───────────────┴───────────┘
附錄論罪科刑法條：
毒品危害防制條例第4條第1項、第2項
製造、運輸、販賣第一級毒品者，處死刑或無期徒刑；處無期徒
刑者，得併科新臺幣 1 千萬元以下罰金。
製造、運輸、販賣第二級毒品者，處無期徒刑或 7 年以上有期徒
刑，得併科新臺幣 7 百萬元以下罰金。


司法院資訊處製作；財團法人民間司法改革基金會備份。
